# 建筑厂房/厂区前期的土地平整费用

提问人：zl_go 时间：2010-07-15 15:13:45
企业建造厂房/厂区，在取得土地使用权后，对土地进行的各种前期平整费用 根据企业准则 应当如何处理？是全部进厂房的建筑成本吗？不知道有啥依据？
另外，厂区内的花花草草，小桥流水，一般进什么科目，怎么摊销呢？
谢谢！

回答人：chenyiwei
回复 楼主 zl_go 的帖子土地的前期平整费用、三通一平费用等，是在取得土地使用权时一次性发生的，未来数十年后，现在新建的房屋建筑物使用期限届满拆除并重新建造房屋建筑物时，这些成本预计不会重复发生。因此，这些成本更多地是与土地使用权的取得相关，可计入土地使用权成本，并按土地使用权年限摊销。如果某些支出在今后重新建造房屋建筑物时将再次发生，则适合于计入房屋建筑物成本，并在房屋建筑物的使用寿命内折旧完毕。 厂区内的绿化、园林等，除了按照环保等规定必须设置的以外，一般并不是为企业获取未来经济利益所需的必需支出，建议费用化处理。当然，其中具有投资、收藏价值的资产除外。

提问人：qjr1124 时间：2013-11-19 16:38:33
""厂区内的绿化、园林等，除了按照环保等规定必须设置的以外，一般并不是为企业获取未来经济利益所需的必需支出，建议费用化处理。"
这里的费用化，一次性可能费用金额非常大的。是否核算的时候放长期待摊费用科目。

回答人：chenyiwei
计入长期待摊费用必须以符合资产定义为前提，即该支出能够带来未来经济利益。收益平滑不是适当的理由。